臺灣臺中地方法院民事裁定            100年度家聲字第343號
聲  請  人  楊宜芬
相  對  人  楊裕芬
上列聲請人聲請選任特別代理人事件，本院裁定如下：
    主      文
選任王黃儀容為受監護宣告人楊裕芬辦理被繼承人楊柳遺產分割
相關事宜之特別代理人。
程序費用由聲請人負擔。
    理      由
一、按監護人之行為與受監護人之利益相反或依法不得代理時，
    法院得因監護人、受監護人、主管機關、社會福利機構或其
    他利害關係人之聲請或依職權，為受監護人選任特別代理人
    ，民法第1098條第2項定有明文。前開規定依民法第1113 條
    規定，準用於成年人之監護。
二、聲請意旨略以：聲請人為相對人楊裕芬（女、民國○○年○月
    ○○日生、國民身分證統一編號：Ｚ000000000號）之胞姐，相
    對人前經本院於100年5月19日以100年度監宣字第21號民事
    裁定宣告為受監護宣告之人，並選定聲請人為相對人之監護
    人，然聲請人與相對人之父楊柳於100年7月5日死亡，相對
    人及聲請人即其監護人同為楊柳之繼承人，而有辦理遺產分
    割事宜之必要，惟因聲請人與相對人就該事件之利益相反，
    依法聲請人不得代理，爰聲請准予選任關係人即相對人之阿
    姨王黃儀容為相對人辦理楊柳遺產分割相關事宜之特別代理
    人等語。
三、本院查：
  (一)聲請人主張其為相對人之胞姐，相對人前經本院以100年度
    監宣字第21號民事裁定宣告為受監護宣告之人，並選定其為
    相對人之監護人之情，業據其提出戶籍謄本、上開民事裁定
    為證，復經本院依職權調取本院100年度監宣字第21號監護
    宣告事件卷宗核閱屬實。
  (二)聲請人主張其為相對人之監護人，而與相對人同為楊柳之繼
    承人，有辦理楊柳遺產分割事宜之必要等事實，有戶籍謄本
    、除戶戶籍謄本、繼承系統表為證，應堪信為真實。而相對
    人與其監護人同為楊柳之繼承人，在辦理遺產分割事宜時，
    利益相反，依法聲請人自不得代理，則揆諸前揭說明，聲請
    人聲請為相對人選任特別代理人，為有理由。而關係人王黃
    儀容（女、29年2月23日生，國民身分證統一編號：Ｚ000000
    000號）係相對人之阿姨，並經指定為會同開具財產清冊之
    人，此有上開民事裁定可稽，本院認由渠擔任相對人辦理楊
    柳遺產分割相關事宜之特別代理人，應屬妥適，爰選任之。
四、依非訟事件131條之2第2項、122條第3項，裁定如主文。
中    華    民    國   100    年    11    月    3     日
                  家事法庭      法  官  涂秀玲
以上正本係照原本作成
如不服本裁定應於送達後10日內向本院提出抗告狀，並繳納抗告
費新台幣1,000元
中    華    民    國   100    年    11    月    3     日
                                書記官  薛淑玲